臺灣臺南地方法院刑事判決
                                     109年度訴字第1206號
公  訴  人  臺灣臺南地方檢察署檢察官
被      告  楊智偉



指定辯護人  陳韋誠律師
被      告  何育奇


選任辯護人  鄭渼蓁律師
            王佩心律師
            陳敬于律師
上列被告因違反毒品危害防制條例等案件，經檢察官提起公訴（
109年度偵字第10038號、109年度偵字第14811號、109年度偵字
第15285號），本院判決如下：
        主  文
楊智偉共同運輸第三級毒品，處有期徒刑捌年肆月。扣案蘋果廠
牌行動電話壹支（IMEI：○○○○○○○○○○○○○○○，含門號○○○○○○○○○○
號SIM卡壹張）沒收。未扣案小米廠牌行動電話壹支（含門號○○○
○○○○○○○號SIM卡壹張）、不詳廠牌行動電話壹支（含門號○○○○○○
○○○○號SIM卡壹張）均沒收，於全部或一部不能沒收或不宜執行
沒收時，均追徵其價額。
何育奇幫助運輸第三級毒品，處有期徒刑參年捌月。未扣案小米
廠牌行動電話壹支（含門號○○○○○○○○○○號SIM卡壹張）沒收，於
全部或一部不能沒收或不宜執行沒收時，追徵其價額。
扣案第三級毒品2-氟-去氯愷他命壹包（含包裝袋壹只，淨重約
壹萬捌仟零肆拾參公克）沒收。
        事  實
一、楊智偉知悉「2-氟-去氯愷他命（2-Fluorodeschloroketami
    ne）」係毒品危害防制條例所列管之第三級毒品，且係行政
    院依懲治走私條例第2條第3項規定授權公告之「管制物品管
    制品項及管制方式」第1點第3款所列之管制進出口物品，依
    法不得運輸、私運進口，竟於民國109年4月底某日，受在大
    陸地區某真實姓名年籍不詳綽號「水哥」之成年男子邀約，
    與「水哥」、真實姓名年籍不詳綽號「小智」之人共同基於
    運輸第三級毒品、私運管制物品進口之犯意聯絡，約定由楊
    智偉在臺灣找尋作為該批貨物收件人之人頭資料以便「水哥
    」辦理報關使用，再由在大陸地區之「水哥」將第三級毒品
    即管制物品2-氟-去氯愷他命夾藏在快遞貨物中寄運來臺，
    並由楊智偉在臺灣簽收該批夾藏2-氟-去氯愷他命之快遞貨
    物後，將該批貨物轉交與「小智」，事成楊智偉可獲得報酬
    新臺幣（下同）5萬元。謀議底定，楊智偉即於109年5月14
    日某時，以1萬5,000元之代價，向真實姓名年籍不詳綽號「
    錢錢」之成年女子購買其透過不詳管道取得之不知情之黃偉
    峻（所涉違反毒品危害防制條例案件，業經臺灣臺南地方檢
    察署【下稱臺南地檢署】檢察官以109年度偵字第10038號為
    不起訴處分確定）於109年5月14日在遠傳電信股份有限公司
    門市申辦之門號0000000000號SIM卡1張，及黃偉峻拍攝其身
    分證正、反面之照片圖檔各1張，「錢錢」遂於同日將上開
    門號0000000000號SIM卡交與楊智偉，且將黃偉峻上開身分
    證照片圖檔透過微信通訊軟體轉傳與楊智偉，楊智偉取得上
    開SIM卡及身分證照片圖檔後，即於同日將上開電話號碼及
    身分證正、反面之照片圖檔透過微信通訊軟體傳送與「水哥
    」，由「水哥」將上開電話號碼及身分證照片圖檔所示之黃
    偉峻姓名、身分證字號等資料填載於寄運貨物相關文件，即
    以黃偉峻姓名之漢語拼音「HUANG WEI JUN」為收件人、門
    號「0000000000」號為聯絡電話，且以楊智偉位於「臺南市
    ○○區○○路0段000巷00號」住處為收件地址，而以「XIAOGAN 
    THUNDER TRADING CO.LTD劉先生」（起訴書誤載為XIAOG「N
    A」，應予更正）名義為寄件人，自大陸地區湖北省孝感市
    以空運方式寄送貨物名稱「METHYL PARABEN METHYl 4-HYDR
    OXYBENZOATE HS．291829」、貨物外標示「貨物中文品名：
    尼泊金甲酯，對羥基苯甲酸甲酯；貨物英文品名：METHYL P
    ARABEN，Methyl 4-hydroxybenzoate；HS編碼：0000000000
    ；生產店家：蕪湖華海生物科技股份有限公司」（原文為簡
    體字，原無標點符號處以「；」標記區隔）、內夾藏2-氟-
    去氯愷他命1包（淨重約18,043公克，純度66.74%，純質淨
    重約12,041.9公克）之貨物1桶（報單號碼：CF09550MH223
    ，主提單號碼：000-00000000，分提單號碼：000000000000
    ）。嗣於109年5月24日，上開貨物由不知情之荷蘭商聯邦快
    遞國際股份有限公司以FX5140班機運送抵臺，而以此方式共
    同運輸第三級毒品即管制物品2-氟-去氯愷他命1包入境臺灣
    。復由「水哥」於109年5月24日下午3時43分許，以黃偉峻
    之名義、身分證字號、門號0000000000號及上開黃偉峻身分
    證正反面照片圖檔等資料，註冊為實名認證作業系統即「EZ
    WAY易利委」APP之會員，並提出個案委任書，委由不知情之
    荷蘭商聯邦快遞股份有限公司台灣分公司（下稱聯邦快遞公
    司）辦理上開貨物進口報關作業。嗣經財政部關務署臺北關
    於109年5月25日查驗時，查獲上開貨物夾藏前揭2-氟-去氯
    愷他命1包，遂函送桃園市調查處機場調查站，並由臺南地
    檢署檢察官指揮法務部調查局臺南市調查處、海巡署艦隊分
    署第四海巡隊、臺南市警察局第三分局及內政部警政署保安
    警察第三總隊第二大隊等警調人員進行後續偵辦，仍使上開
    貨物依原定運輸流程，由聯邦快遞公司派送至收件地址。
二、而楊智偉為避免上開貨物日後運抵臺灣時漏接聯邦快遞公司
    人員通知貨物送達之來電，於109年5月中旬某日，向何育奇
    表示其有1批化學原料貨物欲寄運來臺，收件地址係其位於
    臺南市○○區○○路0段000巷00號之住處，收件人係「黃偉峻」
    ，並於109年5月15日某時，將黃偉峻上開身分證照片圖檔透
    過LINE通訊軟體傳送與何育奇，委託何育奇日後以黃偉峻之
    名義代接快遞公司之電話後通知其收貨，而何育奇能預見楊
    智偉委由快遞公司寄運來臺之貨物含有受政府管制而不得非
    法運輸、私運之毒品，仍基於容任該結果發生而不違背其本
    意之幫助運輸第三級毒品及幫助私運管制物品進口之不確定
    故意，應允代為接聽快遞公司之來電後隨即通知楊智偉收貨
    ，楊智偉遂於109年5月27日下午3時6分許，將黃偉峻上開門
    號0000000000號（起訴書誤載為門號0000000000號，業經公
    訴檢察官當庭更正）SIM卡1張連同手機1支交付與何育奇，
    交代何育奇持上開門號及手機接聽快遞公司送貨人員之來電
    。嗣於109年5月28日上午某時，何育奇接獲聯邦快遞公司人
    員來電通知收貨後，隨即透過MESSENGER通訊軟體語音通話
    功能，通知楊智偉上開貨物即將送達，嗣上開貨物經聯邦快
    遞公司派送至楊智偉位於臺南市○○區○○路0段000巷00號住所
    ，楊智偉以其名義（起訴書誤載為以「黃偉峻」名義，業經
    公訴檢察官當庭更正）簽收上開貨物後，當場為警調人員查
    獲，並扣得上開貨物內藏之前揭2-氟-去氯愷他命1包，及楊
    智偉持用之蘋果廠牌IPHONE門號0000000000號手機1支（IME
    I：000000000000000，含SIM卡1張），而循線查悉上情。
三、案經臺南地檢署檢察官指揮法務部調查局臺南市調查處移送
    、內政部警政署保安警察第三總隊第二大隊報告後偵查起訴
    。
        理  由
壹、關於證據能力之認定：
一、按被告以外之人於審判外之言詞或書面陳述，除法律有規定
    者外，不得作為證據，刑事訴訟法第159條第1項定有明文。
    查被告何育奇及其辯護人爭執被告楊智偉於法務部調查局臺
    南市調查處詢問時所為之陳述，屬被告何育奇以外之人於審
    判外所為之陳述，不具有證據能力，本院審酌被告楊智偉業
    於本院審理時以證人身分作證，且其上開所為陳述，並無刑
    事訴訟法第159條之2得為證據之例外情形存在，揆諸前揭規
    定，應認被告楊智偉於法務部調查局臺南市調查處詢問時所
    為之陳述，就被告何育奇部分，無證據能力。
二、按被告以外之人於審判外之陳述，雖不符刑事訴訟法第159
    條之1至第159條之4之規定，而經當事人於審判程序同意作
    為證據，法院審酌該言詞陳述或書面陳述作成時之情況，認
    為適當者，亦得為證據，刑事訴訟法第159條之5第1項定有
    明文。本件檢察官、被告楊智偉及其辯護人於本院準備程序
    及審理時，對於本判決所引用被告以外之人於審判外之言詞
    或書面陳述；被告何育奇於其辯護人於本院準備程序及審理
    時，除前述一、所示被告楊智偉於法務部調查局臺南市調查
    處詢問時所為之陳述外，對於本判決所引用被告以外之人於
    審判外之言詞或書面陳述，均已明示同意有證據能力（本院
    卷一第97至98頁，本院卷二第12至13頁），本院審酌該等證
    據作成時之情況，並無違法取證或其他瑕疵，與待證事實具
    有關聯性，證明力非明顯過低，以之作為證據係屬適當，認
    得為證據；其餘引用之書證等非供述證據，均與本案犯罪待
    證事實具有證據關聯性，且無證據證明有何違法取證之情事
    ，並經本院於審理期日依法踐行調查證據程序，亦得為本案
    之證據使用，合先敘明。
貳、認定犯罪事實所憑之證據及理由：
一、被告楊智偉部分：
　㈠上開犯罪事實，業據被告楊智偉於本院準備程序及審理中均
    坦承不諱，核與被告何育奇於本院審理中供述其自被告楊智
    偉處取得黃偉峻上開身分證照片圖檔，及插有黃偉峻上開門
    號0000000000號SIM卡之手機，並持該手機接聽聯邦快遞公
    司通知到貨之來電後，隨即通知被告楊智偉收貨等語（本院
    卷二第74至76、78頁）；證人黃偉峻於警詢及偵查中證稱上
    開門號0000000000號SIM卡係其所申辦、上開身分證正反面
    照片係其本人拍攝等語（警一卷第69頁，偵二卷第32頁）相
    符，並有海關進口快遞貨物稅費繳納證明、被告楊智偉簽領
    快遞包裹紀錄、財政部關務署臺北關109年5月25日北機核移
    字第1090101506號函、扣押貨物/運輸工具收據及搜索筆錄
    、進口報單、單筆艙單資料清表、法務部調查局臺南市調查
    處搜索扣押筆錄、扣押物品目錄表、個案委任書、黃偉峻身
    分證正反面照片圖檔、黃偉峻申辦之門號0000000000號通聯
    調閱查詢單、法務部調查局109年7月1日調科壹字第1092320
    6550號鑑定書、荷蘭商聯邦快遞國際股份有限公司台灣分公
    司109年11月30日109聯邦安字第1091130號函暨所附通聯記
    錄及通話錄音光碟、本院110年1月7日勘驗筆錄、被告楊智
    偉與被告何育奇間109年2月11日至同年5月30日之MESSENGER
    對話紀錄、關貿網路股份有限公司110年2月3日關貿通字第1
    100080212號函暨所附實名認證帳號資料及連網IP位址各1份
    ，以及被告楊智偉與被告何育奇間109年5月28日之MESSENGE
    R通話及對話紀錄翻拍照片4張、扣案被告楊智偉持用之手機
    相簿留存之黃偉峻身分證正反面照片圖檔2張、扣案貨物及
    毒品照片共8張在卷可稽（警一卷第15至17、19至25、33至3
    6、37至39、41至42、101至109、167至171、183至185頁，
    警二卷第51頁及其反面，偵一卷第16、51至59頁，本院卷一
    第177至179、255至258、291至321、393至395頁），復有扣
    案2-氟-去氯愷他命1包、被告楊智偉持以與「水哥」及被告
    何育奇聯繫所使用之行動電話1支可資為憑，足認被告楊智
    偉上開任意性自白與事實相符，應可採信。本案事證明確，
    被告楊智偉運輸第三級毒品及私運管制物品進口犯行洵堪認
    定，應依法論科。
　㈡至「水哥」填載並持以委任聯邦快遞公司辦理報關之個案委
    任書上「黃偉峻」之簽名（警一卷第37頁），固非黃偉峻本
    人所簽，且黃偉峻亦未同意或授權被告楊智偉及「水哥」在
    該個案委任書上簽寫其姓名，此據證人黃偉峻證述在卷（偵
    二卷第32頁），然依被告楊智偉於本院審理中之陳述（本院
    卷二第20至21、41至42頁），被告楊智偉係以1萬5,000元之
    代價向「錢錢」之女子購得黃偉峻之身分證照片圖檔及上開
    門號0000000000號SIM卡，且係由「錢錢」將上開資料及物
    品交與被告楊智偉，過程中被告楊智偉未與黃偉峻有任何接
    觸或洽談，而證人黃偉峻就其申辦上開門號SIM卡以及拍攝
    其身分證照片之原因及過程，於警詢及偵查中證稱：我係為
    向「阿華」購買毒品，始依「阿華」之指示申辦上開門號並
    交付與「阿華」使用，「阿華」取得該門號後，即以LINE通
    訊軟體與我聯繫，並免費提供0.9公克之安非他命予我施用
    ，過2、3天後，「阿華」表示手機網路有問題，需要我傳身
    分證正反面給他，他才能向客服接洽，所以我當下就將身分
    證拍照傳送給「阿華」等語（警一卷第69頁，偵二卷第32至
    33頁），是證人黃偉峻提供上開門號及身分證照片予「阿華
    」，確有可能係「阿華」再將該等資料出售予「錢錢」，或
    出售予不詳之人而輾轉落入「錢錢」之手，「錢錢」再將該
    等資料出售予被告楊智偉。又被告楊智偉於本院訊問程序及
    審理中供稱其做網拍是從大陸進貨，會找人頭聯名申報來抵
    一些關稅等語（本院卷一第42至43頁，本院卷二第37至40頁
    ），則由被告楊智偉係有償取得黃偉峻上開資料，且出價1
    萬5,000元之價格非低，又其曾有找人頭聯名申報以避稅之
    經驗，其亦未與黃偉峻有任何接觸及洽談等節以觀，被告楊
    智偉對於黃偉峻並未同意或授權在該個案委任書上簽署一事
    不知情，確屬可能，是縱使黃偉峻並未親自簽名，亦未同意
    或授權被告楊智偉及「水哥」在該個案委任書上簽寫其姓名
    ，然依卷存事證尚無法證明被告楊智偉主觀上有行使偽造私
    文書之犯意，而起訴書犯罪事實及所犯法條均未記載被告楊
    智偉涉有行使偽造私文書罪嫌，爰併此敘明。
二、被告何育奇部分：
  ㈠訊據被告何育奇固坦承其有自被告楊智偉處取得黃偉峻上開
    身分證照片圖檔，及插有黃偉峻上開門號0000000000號SIM
    卡之手機，並持該手機接聽聯邦快遞公司通知到貨之來電後
    ，隨即通知被告楊智偉收貨等事實，惟矢口否認有何幫助犯
    運輸第三級毒品及幫助私運管制物品進口犯行，辯稱：因為
    被告楊智偉跟我說是很重要的電話，怕漏接，要我幫他代接
    ，我只是單純代接電話並轉知被告楊智偉收貨，並不知道上
    開貨物藏有毒品云云；辯護人則以：被告何育奇僅是受被告
    楊智偉委託代接電話，因了解被告楊智偉經營網拍生意，生
    活日夜顛倒，故答應代接電話，並叫醒被告楊智偉，對於收
    貨人是黃偉峻之原因、被告楊智偉進口之物品為毒品，均不
    知悉，且與黃偉峻並未有任何接觸或聯繫，對被告何育奇而
    言，被告楊智偉係從事網拍工作，寄送、收受包裹均屬平常
    之事，並無特別啟人疑竇之事，且被告何育奇曾向被告楊智
    偉購買商品，始會答應代接電話，又被告何育奇並不熟悉貨
    物進口需經過報關程序此一流程，被告楊智偉要以何人手機
    作為收貨聯繫電話、何人為收貨人，均非被告何育奇可得控
    制、亦無必要插手，再者，被告楊智偉於本院訊問程序時，
    已表示被告何育奇與本件沒有什麼關係，益證被告何育奇僅
    是單純代接快遞電話，並不知悉被告楊智偉收件之物品係第
    三級毒品2-氟-去氯愷他命等語為其辯護。
  ㈡經查，被告楊智偉與「水哥」、「小智」共同謀議自大陸地
    區運輸第三級毒品即管制物品2-氟-去氯愷他命來臺，且以
    黃偉峻為收件人名義、黃偉峻申辦之門號0000000000號為聯
    絡電話、被告楊智偉上開住處為收件地址，由「水哥」自大
    陸地區以空運方式寄送上揭夾藏有2-氟-去氯愷他命之貨物1
    批來臺，並以黃偉峻之名義提出個案委任書委託聯邦快遞公
    司辦理上開貨物報關作業，以此方式共同運輸第三級毒品即
    管制物品2-氟-去氯愷他命1包入境臺灣等情，有前述「貳、
    一、㈠」所引證據在卷可稽。而被告楊智偉為避免上開貨物
    日後運抵臺灣時漏接聯邦快遞公司人員通知貨物送達之來電
    ，於109年5月15日某時，向被告何育奇表示其有貨物欲寄運
    來臺，收件地址係其位於臺南市○○區○○路0段000巷00號之住
    處，收件人係「黃偉峻」，並將黃偉峻上開身分證照片圖檔
    透過LINE通訊軟體傳送與被告何育奇，委託被告何育奇日後
    以黃偉峻之名義代接快遞公司之電話後通知其收貨，被告何
    育奇即應允代為接聽快遞公司之來電後隨即通知被告楊智偉
    收貨，被告楊智偉遂於109年5月27日下午3時6分許，將黃偉
    峻上開門號0000000000號SIM卡1張連同手機1支交付與被告
    何育奇，交代被告何育奇持上開門號及手機接聽快遞公司送
    貨人員之來電，嗣於109年5月28日上午某時，被告何育奇接
    獲聯邦快遞公司人員來電通知收貨後，隨即透過MESSENGER
    通訊軟體語音通話功能，通知被告楊智偉上開貨物即將送達
    ，嗣上開貨物經聯邦快遞公司派送至被告楊智偉位於臺南市
    ○○區○○路0段000巷00號住所等情，業據證人即同案被告楊智
    偉於本院審理中證述在卷（本院卷二第22至27頁），並有前
    引被告楊智偉與被告何育奇間109年2月11日至同年5月30日
    之MESSENGER對話紀錄1份，及被告楊智偉與被告何育奇間10
    9年5月28日之MESSENGER通話及對話紀錄翻拍照片4張在卷可
    參（警一卷第33至36頁，本院卷一第291至321頁），並為被
    告何育奇所不爭執（本院卷二第74至76、78頁），是被告何
    育奇確有於上揭時、地，受被告楊智偉之委託，持其所提供
    插有黃偉峻上開門號0000000000號SIM卡之手機，接聽聯邦
    快遞公司派送人員通知收件人「黃偉峻」上揭貨物抵達之來
    電，隨即通知被告楊智偉收貨，堪予認定。
  ㈢被告何育奇及辯護人雖以前詞置辯，惟按行為人對於構成犯
    罪事實，預見其發生而其發生並不違反其本意者，以故意論
    ，刑法第13條第2項定有明文。所謂共同正犯，係指參與犯
    罪之數人，彼此間就犯罪之實行，有犯意聯絡及行為分擔者
    而言（最高法院103年度台上字第576號判決意旨參照）。所
    謂刑法上之幫助犯，係對於犯罪與正犯有共同之認識，而以
    幫助之意思，對於正犯資以助力，而未參與實施犯罪之行為
    而言。如未參與實施犯罪構成要件之行為，且係出於幫助之
    意思提供助力，即屬幫助犯，而非共同正犯。而幫助犯之故
    意，以行為人主觀上認識被幫助者正欲從事犯罪或係正在從
    事犯罪，且該犯罪有既遂之可能，而其行為足以幫助他人實
    現構成要件者，即具有幫助故意，並不以行為人確知被幫助
    者係犯何罪名為必要，只要概略認識該特定犯罪之不法內涵
    即可。經查：
　　1.證人即同案被告楊智偉固於本院審理中證稱：我跟被告何
      育奇認識約3、4年，本案被查獲時，我在做網拍，從大陸
      地區進口相關商品，我是賣一些3C產品、保養品、沐浴乳
      、洗髮乳、文具類及雜貨，被告何育奇有跟我買過一些3C
      用品；被告何育奇不知道毒品進來這件事情，我要求被告
      何育奇幫我代接聯邦快遞公司電話時，我跟他說是網拍商
      品等語（本院卷二第14至16、19、26至27、38至41頁），
      然被告何育奇於調詢及偵查中供承：我有向被告楊智偉買
      過其網拍的東西，他賣一些時空膠囊、空拍機等，被告楊
      智偉曾經想找我合作網拍的生意；被告楊智偉把手機給我
      ，叫我幫他接電話時，有跟我說是那些物品很重要，怕漏
      接，並說是化學原料，也有傳黃偉峻的身分證照片以及提
      供手機給我，說收件人是黃偉峻，我有覺得有問題，有問
      被告楊智偉，被告楊智偉說是沒有管制的原料，我只跟他
      說，我可以幫他接電話，但做什麼希望他想清楚等語（警
      二卷第15頁，偵二卷第117至118頁），而被告何育奇既曾
      向被告楊智偉購買過其網拍之商品，且被告楊智偉曾找其
      洽談合作網拍生意，則被告何育奇對於被告楊智偉平時經
      營網拍生意而自大陸地區進口相關網拍商品之種類應甚為
      了解，而被告何育奇受被告楊智偉之託代接電話，經被告
      楊智偉告知其欲寄運來臺之物品係化學原料，顯非被告楊
      智偉平時經營網拍生意所會進口之商品，顯然其對於被告
      楊智偉欲進口來臺之貨物並非平時單純之網拍商品一情有
      所認知。
　　2.再者，依一般社會通念，如進口之貨物係正常合法且未經
      政府管制之化學原料，大可填載自己之姓名及聯絡方式，
      以便利取貨，縱欲透過人頭聯名申報方式避稅，亦可僅用
      其他人之姓名作為納稅義務人即可，至於聯絡方式仍可留
      存自己或委託收貨之人使用之電話號碼，應無需迂迴取得
      該人頭申辦之門號作為申報貨物進口之聯絡電話，苟有不
      以自己名義及聯絡方式辦理進口貨物，而係使用人頭之姓
      名及申辦之門號作為收件人及聯絡電話，顯為規避自己為
      實際收件人之身分曝光之風險，縱係未有任何辦理進口貨
      物經驗之人，對於該人以人頭方式進口之貨物應非正當合
      法之物品等節，當可預見。查被告何育奇受被告楊智偉之
      委託代接電話時，係年齡44歲之心智成熟之人，且依被告
      何育奇所述其從事室內裝修及開設超商之工作（本院卷二
      第86頁），被告何育奇係具正常智識且有相當工作經驗及
      社會閱歷之人，應非不能辨別事理，對於前述情形當有所
      悉，且被告何育奇於本院審理中亦供稱：當時被告楊智偉
      不用自己的名義，而要我用黃偉峻的名義接聽電話，並且
      另外拿1支手機給我，我覺得很奇怪，被告楊智偉也有說
      其在申辦貨物進口時留的不是自己的電話等語（本院卷二
      第79至81頁），又被告楊智偉係表示該批貨物係很重要的
      東西、怕漏接電話而委託被告何育奇接聽電話，然一般漏
      未接聽到快遞人員電話，可再聯繫送貨業者自行前往取貨
      ，應不會特意採取將手機交付他人並委託其接聽電話再通
      知取貨此種迂迴之方式，再被告何育奇前有施用及持有毒
      品前科，有其臺灣高等法院被告前案紀錄表1份在卷可查
      ，其對於毒品本質上係由化學原料所製成一節應有所認識
      ，否則其又如何會向被告楊智偉告誡表示希望其做事要想
      清楚，則由上開各節，被告何育奇實能預見被告楊智偉欲
      寄運來臺之貨物，應係受管制不得非法運輸、私運進口之
      毒品，其猶應允被告楊智偉，並代為接聽快遞公司之來電
      後隨即通知被告楊智偉收貨，對於被告楊智偉收取上揭貨
      物之犯行施予助力，容任所生之流弊與後果，主觀上顯具
      有幫助運輸第三級毒品及幫助私運管制物品進口之不確定
      故意甚明。是被告何育奇上開協助被告楊智偉收取貨物之
      行為，應構成幫助運輸第三級毒品及幫助私運管制物品進
      口犯行無訛。被告何育奇及其辯護人辯稱被告何育奇僅是
      單純代接電話，不知道上開貨物夾藏毒品云云，顯不足採
      。
  ㈣公訴意旨固認被告何育奇與被告楊智偉共同基於運輸第三級
    毒品及私運管制物品進口之犯意聯絡，該2人於109年5月初
    某日，以不詳代價向大陸地區不詳身分之人訂購前揭毒品，
    並以黃偉峻提供之身分證正反面照片及門號0000000000號提
    出個案委任書，委託聯邦快遞公司報關，以此方式與被告楊
    智偉共同運輸第三級毒品即管制物品2-氟-去氯愷他命1包入
    境臺灣，而認被告何育奇所為係與被告楊智偉共同犯運輸第
    三級毒品及私運管制物品進口等罪嫌。惟查：
　　1.證人即同案被告楊智偉就本案簽收上揭貨物之原因，先於
      109年5月28日調詢及偵查中供稱：我是於109年5月25日晚
      上10時至11時，受綽號「阿智」或「小智」之人即被告何
      育奇之委託代收貨物，被告何育奇並填寫我家地址作為收
      件地址，要把貨物寄來我家，且當場拿5,000元現金給我
      作為補費及報酬，而且被告何育奇要我幫他找人頭辦帳戶
      ，說在大陸要用的，我就向綽號「澎澎」之女子以1萬5,0
      00元之代價購得黃偉峻之身分證照片及申辦之SIM卡，並
      將上開資料轉給被告何育奇，被告何育奇說之後再來我家
      取貨，我不知道那是毒品等語（警一卷第5至7、9至10頁
      ，偵二卷第41至44頁）；嗣於109年5月29日本院強制處分
      庭訊問時旋改稱：我是受大陸地區「水哥」委託收貨，他
      說是化學原料，我不知道是毒品，黃偉峻的身分證照片檔
      也是「水哥」傳給我的，說會有一個叫「小智」的人來找
      我收貨，我可以取得5萬元之酬勞，之前我說何育奇是亂
      掰的，我之前很多都是亂說的，因為想說看可不可以撇清
      關係，被告何育奇跟本件沒有關係等語（偵二卷第60至62
      、64頁）；復於109年7月16日調詢、109年7月21日偵訊、
      109年7月24日本院強制處分庭訊問、109年9月23日偵訊時
      改稱：是被告何育奇託我代收的，也是他託我找人頭以便
      申報自大陸地區進口「清潔化學原料」，我是以1萬5,000
      元向綽號「錢錢」之女子購買黃偉峻的身分證正反面照片
      以及其申辦之門號，並把資料交給被告何育奇，由被告何
      育奇支付該筆1萬5,000元，我只是單純幫被告何育奇代收
      ，我不知道是毒品，之前109年5月29日本院強制處分庭訊
      問時講的話是因為人在恍惚，精神不是很好等語（偵二卷
      第75至77、83至84、123至126頁，偵聲卷第22至23頁）；
      嗣於本院審理時復改稱：是大陸地區「水哥」委託我在臺
      灣簽收貨物後交給「小智」，並要求我找人頭，我就以1
      萬5,000元之代價向「錢錢」購得黃偉峻上開門號SIM卡及
      身分證照片圖檔，並將門號及身分證照片圖檔傳給「水哥
      」，另委託被告何育奇幫我接聽快遞人員之電話，有將黃
      偉峻上開身分證照片圖檔及插有黃偉峻上開門號00000000
      00號SIM卡之手機交給被告何育奇，被告何育奇只是單純
      幫忙接聽電話而已等語（本院卷二第17至25、41至44頁）
      。觀諸證人即同案被告楊智偉上開歷次供述內容，就本案
      委託其簽收貨物及購買黃偉峻人頭資料之人係被告何育奇
      或「水哥」、黃偉峻上開SIM卡及身分證照片圖檔係「水
      哥」提供或其購得、被告何育奇有無參與本案及參與程度
      等各節，前後供詞反覆矛盾，而相較於被告楊智偉於本院
      訊問、準備程序及審理時均坦承其知悉上揭貨物內藏有毒
      品之供述，其於調詢及偵查中接受詢問或訊問時，一概辯
      稱其不知道所簽收之貨物含有毒品，且於109年5月28日調
      詢時，在調查人員提示其遭扣案之手機相簿內刪除區存有
      黃偉峻之身分證照片圖檔之際，沉默不語，尚對於自己有
      找人頭黃偉峻此事有所隱瞞，嗣於同日接受檢察官訊問時
      ，始改稱係被告何育奇要求其找人頭黃偉峻之資料（警一
      卷第11至12頁，偵一卷第42頁），是無法排除被告楊智偉
      上開調詢及偵查中供述被告何育奇委託其簽收貨物並要求
      其找人頭，係為推卸己責而為虛偽供述之可能性，真實性
      顯有可疑，自難憑以認定被告何育奇與被告楊智偉具有共
      同運輸第三級毒品及私運管制物品進口之犯意聯絡及行為
      分擔。
　　2.再者，扣案被告楊智偉持以聯繫被告何育奇所用之蘋果廠
      牌IPHONE門號0000000000號手機1支，經法務部調查局進
      行數位鑑識還原，還原後之數位資料未見與被告何育奇謀
      議共同運輸、私運上開貨物之通訊軟體對話內容，有法務
      部調查局臺南市調查處109年8月4日數位證據檢視報告1份
      附卷可查（偵三卷第57至66頁），而前引被告楊智偉與被
      告何育奇間之對話紀錄及其餘事證，充其量僅足以證明被
      告何育奇有上開協助行為，實無積極證據足資證明被告何
      育係以正犯之犯意參與，或有直接參與運輸第三級毒品及
      私運管制物品進口之構成要件行為，尚難遽認與被告楊智
      偉、「水哥」、「小智」間有共同運輸及私運2-氟-去氯
      愷他命來臺之犯意聯絡及行為分擔。公訴意旨徒以被告何
      育奇上開行為，逕認其與被告楊智偉於109年5月初某日，
      以不詳代價向大陸地區不詳身分之人訂購前揭毒品，並以
      黃偉峻提供之身分證正反面照片及門號0000000000號提出
      個案委任書，委託聯邦快遞公司報關，以此方式與被告楊
      智偉共同運輸第三級毒品即管制物品2-氟-去氯愷他命1包
      入境臺灣等情，尚有未洽。
  ㈤至「水哥」填載並持以委任聯邦快遞公司辦理報關之個案委
    任書上「黃偉峻」之簽名（警一卷第37頁），固非黃偉峻本
    人所簽，且黃偉峻亦未同意或授權被告楊智偉及「水哥」在
    該個案委任書上簽寫其姓名，此據證人黃偉峻證述在卷（偵
    二卷第32頁），然依被告楊智偉於本院審理中所述，係由被
    告楊智偉向「錢錢」購得黃偉峻之上開門號SIM卡及身分證
    照片圖檔，且被告何育奇僅透過被告楊智偉知悉上揭貨物之
    收件人係黃偉峻之名義，是依卷存事證尚無法證明被告何育
    奇對於黃偉峻並未同意或授權在該個案委任書上簽署一事有
    所知悉或預見，而起訴書犯罪事實及所犯法條均未記載被告
    何育奇涉有行使偽造私文書罪嫌，爰併此敘明。
  ㈥綜上，被告何育奇能預見被告楊智偉委由快遞公司寄運來臺
    之貨物含有受政府管制而不得非法運輸、私運之毒品，仍基
    於容任該結果發生而不違背其本意之幫助運輸第三級毒品及
    幫助私運管制物品進口之不確定故意，持被告楊智偉交付之
    插有黃偉峻上開門號0000000000號之手機接聽快遞公司之來
    電，並隨即透過MESSENGER通訊軟體語音通話功能，通知被
    告楊智偉上開貨物即將送達，協助被告楊智偉遂行上開運輸
    、私運2-氟-去氯愷他命犯行，此部分事證已臻明確，被告
    何育奇幫助運輸第三級毒品及幫助私運管制物品進口犯行洵
    堪認定，應依法論科。
參、論罪科刑：
一、按行為後法律有變更者，適用行為時之法律，但行為後之法
    律有利於行為人者，適用最有利於行為人之法律，刑法第2
    條第1項定有明文。又毒品危害防制條例第4條第3項、第17
    條第2項規定業於109年1月15日修正公布，於被告楊智偉、
    何育奇行為後之109年7月15日起施行。修正前毒品危害防制
    條例第4條第3項之法定刑為「處7年以上有期徒刑，得併科
    新臺幣700萬元以下罰金」，修正後之法定刑則為「處7年以
    上有期徒刑，得併科新臺幣1,000萬元以下罰金」，修正後
    之規定提高罰金刑之最高刑度；另修正前同條例第17條第2
    項規定「犯第4條至第8條之罪於偵查及審判中均自白者，減
    輕其刑」，修正後則規定「犯第4條至第8條之罪於偵查及歷
    次審判中均自白者，減輕其刑」，修正後之規定以被告於歷
    次審判中均自白犯罪為限，始有該減刑規定之適用，是經比
    較新舊法之結果，修正後之規定均未較有利於被告2人，依
    刑法第2條第1項前段規定，自應適用被告2人行為時即修正
    前毒品危害防制條例第4條第3項、第17條第2項之規定論處
    。
二、按2-氟-去氯愷他命（2-Fluorodeschloroketamine）係毒品
    危害防制條例第2條第2項第3款規定之第三級毒品，且為行
    政院依懲治走私條例第2條第3項授權公告之「管制物品管制
    品項及管制方式」第1點第3款所列之管制進出口物品，依法
    不得運輸、私運進口；而自大陸地區私運物品進入臺灣地區
    者，以私運物品進口論，適用懲治走私條例之規定處斷，懲
    治走私條例第12條亦定有明文。又運輸毒品罪祇以所運輸之
    毒品已實施運送為已足，並非以運抵目的地為犯罪完成之要
    件。換言之，區別該罪既遂、未遂之依據，應以已否起運為
    準，既已起運離開原出發地，構成該罪之輸送行為即已完成
    ，不以抵達目的地為既遂條件，縱於運輸途中被截獲，仍屬
    既遂（最高法院95年度台上字第298號、96年度台上字第695
    9號判決意旨參照）。再懲治走私條例第2條第1項所謂私運
    管制物品進口或出口，係指私運該物品進出國境而言。而「
    國境」係指國家統治權所及之範圍，包括領土、領海及領空
    在內（最高法院84年度台上字第3794號、第3467號判決意旨
    參照）。查本件被告楊智偉與「水哥」、「小智」共同謀議
    ，由「水哥」將夾藏2-氟-去氯愷他命之貨物自大陸地區起
    運後，經由空運方式運抵臺灣，上開2-氟-去氯愷他命雖於
    入境時即遭財政部關務署臺北關關務人員查覺，然參考前揭
    說明，被告楊智偉、「水哥」及「小智」共同運輸第三級毒
    品及私運管制物品進口之犯行，應均屬既遂。另被告何育奇
    能預見被告楊智偉委由快遞公司寄運來臺之貨物含有受政府
    管制而不得非法運輸之毒品，仍基於容任該結果發生而不違
    背其本意之幫助運輸第三級毒品及幫助私運管制物品進口之
    不確定故意，應允代為接聽快遞公司之來電後隨即通知被告
    楊智偉收貨，其所為係為被告楊智偉上開犯行提供助力。是
    核被告楊智偉所為，係犯修正前毒品危害防制條例第4條第3
    項之運輸第三級毒品罪、懲治走私條例第2條第1項之私運管
    制物品進口罪；核被告何育奇所為，係犯刑法第30條第1項
    前段、修正前毒品危害防制條例第4條第3項之幫助運輸第三
    級毒品罪，及刑法第30條第1項前段、懲治走私條例第2條第
    1項之幫助私運管制物品進口罪。公訴意旨雖認被告何育奇
    係與被告楊智偉共同犯運輸第三級毒品及私運管制物品進口
    等罪嫌，然本案現存事證尚無證據證明被告何育奇與被告楊
    智偉就上開運輸第三級毒品及私運管制物品進口之犯行有何
    犯意聯絡及行為分擔，公訴意旨容有誤會。又刑事訴訟法第
    300條所謂變更法條，係指罪名之變更而言。若僅行為態樣
    有正犯、從犯之分，或既遂、未遂之分，即無庸引用刑事訴
    訟法第300條變更起訴法條（最高法院101年度台上字第3805
    號判決意旨參照），準此，此部分尚毋庸變更起訴法條，附
    此敘明。
三、被告楊智偉與「水哥」、「小智」就上開犯行，具有犯意聯
    絡及行為分擔，應論以共同正犯。又被告楊智偉係利用不知
    情之快遞公司人員將本案2-氟-去氯愷他命自大陸地區運抵
    臺灣，以實行上述運輸第三級毒品及私運管制物品進口之行
    為，為間接正犯。再被告楊智偉以一簽收貨物之行為同時觸
    犯上述運輸第三級毒品、私運管制物品進口數罪名；被告何
    育奇以一接聽電話並通知被告楊智偉收貨之幫助行為，同時
    觸犯上述幫助運輸第三級毒品、幫助私運管制物品進口數罪
    名，均為想像競合犯，各應依刑法第55條規定，被告楊智偉
    部分從一重以運輸第三級毒品罪處斷，被告何育奇部分從一
    重以幫助運輸第三級毒品罪處斷。
四、被告何育奇以幫助他人犯罪之意思而參與犯罪構成要件以外
    之行為，所犯情節較正犯輕微，爰依刑法第30條第2項規定
    ，按正犯之刑減輕之。
五、被告楊智偉之辯護人固主張被告楊智偉於偵查及審理中對於
    本案犯罪事實均坦承不諱，應依毒品危害防制條例第17條第
    2項規定減輕其刑，並舉被告楊智偉於偵查中提出之刑事自
    白暨陳述狀為證，主張被告楊智偉已於該書狀中表示願就其
    所涉犯之犯罪行為認罪云云。按修正前毒品危害防制條例第
    17條第2項規定：「犯第4條至第8條之罪於偵查及審判中均
    自白者，減輕其刑」，係為鼓勵是類犯罪行為人自白、悔過
    ，並期訴訟經濟、節約司法資源而設。此所謂「自白」，係
    指對自己之犯罪事實全部或主要部分為肯定供述之意（最高
    法院107年度台上字第2700號判決意旨參照）。而同條例第4
    條之運輸毒品罪，係以行為人明知為毒品而本於運輸之意思
    為搬運輸送行為。若行為人主觀上對於所運輸之物品係毒品
    並不知情，並無運輸毒品之意思，而係單純為他人代收毒品
    ，即與運輸毒品罪之構成要件不侔。如行為人未對犯罪事實
    全部或主要部分為肯定供述之意，而係以假設語氣表示願意
    認罪，倘將之評價為已就運輸毒品之犯行自白，不但與行為
    人為該陳述之本意有違，且偵查、司法機關尚需就其辯解耗
    時費力調查，與節省司法資源之立法意旨有違，自不能認係
    自白而予以減刑。查被告楊智偉雖於本院審理中自白犯罪，
    然其於調詢、偵訊、本院強制處分庭訊問時，均否認其知悉
    上揭貨物為毒品，業如前述，難認為自白；又其固於109年6
    月2日向臺南地檢署檢察官遞出刑事自白暨陳述狀，書狀上
    載明「若本次幫忙收取夾藏有K他命之『清潔化學原料』部分
    ，被告若犯有不確定故意等情，被告願意認罪」之旨，惟被
    告楊智偉上開書狀內容係以假設語氣表示若檢察官認其幫忙
    收取上揭貨物之行為有不確定故意，則其願意認罪，並未明
    白表示其有不確定故意而願意認罪之意思，揆諸上開說明，
    礙難認定被告楊智偉有對犯罪事實全部或主要部分為肯定供
    述之意，是被告楊智偉於偵查中並未自白犯罪，當無修正前
    毒品危害防制條例第17條第2項規定之適用，辯護人上開主
    張難認有據。
六、被告楊智偉之辯護人另主張被告楊智偉之智識程度僅高職畢
    業，思慮淺薄，且其原從事網拍工作，然適逢新冠肺炎影響
    ，生意下滑，故未詳加思考，即答應「水哥」代為收貨，其
    犯罪動機並非僅係貪圖私利，實係在經濟壓力下誤觸法規，
    又其已坦承犯行，且供出「水哥」，犯後態度良好，且本案
    僅為1次運輸行為，有情輕法重之情，主張依刑法59條規定
    酌減其刑云云。惟刑法第59條之酌量減輕其刑，必其犯罪另
    有特殊之原因、環境或背景，在客觀上足以引起一般之同情
    ，且於法律上別無其他應減輕或得減輕之事由，認即予以宣
    告法定最低度刑猶嫌過重者，始有其適用。至被告智識程度
    、家庭生活情況、犯罪動機、目的、手段等犯罪情節，以及
    犯罪後態度等事項，僅屬刑法第57條所規定在法定刑範圍內
    量刑時應予審酌之事項，茍非其犯罪具有特殊原因、環境或
    背景，在客觀上足堪憫恕者，尚難遽依刑法第59條規定減刑
    。且適用刑法第59條酌減其刑與否，事實審法院本屬有權斟
    酌決定（最高法院104年度台上字第399號判決意旨參照）。
    本件被告楊智偉正值青壯，並無不能謀生之情事，竟為貪圖
    不法利益，無視我國嚴厲禁絕毒品之法秩序要求，與「水哥
    」、「小智」以上開手法共同運輸毒品來臺，惡性非低，且
    所運輸毒品數量淨重高達約18,043公克，對社會秩序潛在危
    害非輕，依卷存事證，被告楊智偉實無基於特殊之原因，或
    身處特殊之環境下而犯本案運輸第三級毒品罪，在客觀上無
    足以引起一般同情之事由，倘處以修正前毒品危害防制條例
    第4條第3項運輸第三級毒品罪之法定最輕本刑7年以上有期
    徒刑，難認有情輕法重而堪予憫恕之情事，自無從依刑法第
    59條規定酌減其刑，辯護人上開主張亦難認有理由。
七、爰審酌被告楊智偉無視國家查緝毒品之禁令及毒品對人體健
    康之戕害，竟與「水哥」、「小智」共同自大陸地區運輸、
    私運第三級毒品即管制進口物品2-氟-去氯愷他命進入臺灣
    ，且毒品數量不少，對社會治安造成潛在風險甚鉅，犯罪情
    節非輕，不容輕縱；被告何育奇亦無視禁令，幫助被告楊智
    偉自境外進口受政府管制而不得非法運輸、私運之毒品，亦
    應予非難；復考量被告2人犯罪之動機、目的、手段、情節
    、運輸2-氟-去氯愷他命之數量；並思及被告楊智偉於本院
    審理中坦承犯行、被告何育奇否認犯行之犯後態度，及所運
    輸之2-氟-去氯愷他命入境時即遭關務人員及調查人員查獲
    ，尚未流入市面造成更大危害；兼衡被告楊智偉自陳教育程
    度為高中畢業、未婚、無子女、在押前從事網拍、月收入約
    2萬元至3萬元、需負擔家用；被告何育奇自陳教育程度為高
    職畢業、未婚、有1名成年子女、目前從事室內裝修及開設
    超商之工作、裝潢部分月收入約10萬元至20萬元、超商部分
    月收入7萬元至8萬元、淡季約3萬元至4萬元、須扶養母親、
    母親罹患癌症（本院卷二第85至86頁）等一切情狀，分別量
    處如主文所示之刑。
肆、沒收部分：
一、按違禁物，不問屬於犯罪行為人與否，沒收之，刑法第38條
    第1項定有明文。查扣案結晶檢品1包（淨重約18,043公克，
    純度66.74%，純質淨重約12,041.9公克），經檢驗含有第三
    級第66項毒品2-氟-去氯愷他命成分，有前揭法務部調查局
    鑑定書在卷可憑，堪認係違禁物，不問屬於犯人與否，應依
    刑法第38條第1項規定宣告沒收。另包裝上開毒品之包裝袋1
    只，因依現今採行之鑑驗方式，其內殘留之毒品難以完全析
    離，且無析離之實益與必要，應視同毒品一併沒收；至送驗
    耗損部分之毒品既已鑑析用罄而滅失，自無庸為沒收之諭知
    。
二、次按犯毒品危害防制條例第4條至第9條、第12條、第13條或
    第14條第1項、第2項之罪者，其供犯罪所用之物，不問屬於
    犯罪行為人與否，均沒收之，同條例第19條第1項定有明文
    。再按供犯罪所用、犯罪預備之物或犯罪所生之物，於全部
    或一部不能沒收或不宜執行沒收時，追徵其價額，刑法第38
    條第4項定有明文。查：扣案被告楊智偉持用之蘋果廠牌IPH
    ONE門號0000000000號手機1支（IMEI：000000000000000，
    含SIM卡1張）係其供本案犯行聯繫被告何育奇、「水哥」所
    用之手機，而其聯繫被告何育奇亦同時使用另1支小米廠牌
    門號0000000000號行動電話（含SIM卡1張），並未扣案，業
    據被告楊智偉供述在卷（本院卷二第82至84頁）；另被告何
    育奇供本案聯繫被告楊智偉所用之小米廠牌門號0000000000
    號行動電話（含SIM卡1張），未扣案，業據被告何育奇供述
    在卷（本院卷二第83頁）；又未扣案黃偉峻上開門號000000
    0000號SIM卡1張及行動電話1支，係被告楊智偉、被告何育
    奇供本案犯行所用之物，業經本院認定如前，而上開行動電
    話及SIM卡如宣告沒收或追徵，並無刑法第38條之2第2項所
    定「過苛之虞」、「欠缺刑法上之重要性」、「犯罪所得價
    值低微」或「為維持受宣告人生活條件之必要」情形，爰均
    依前揭規定宣告沒收，就未扣案手機部分，於全部或一部不
    能沒收或不宜執行沒收時，追徵其價額。
三、至被告楊智偉供稱其本案酬金5萬元尚未取得，復無證據證
    明被告楊智偉已實際收受該酬金，或有其他犯罪所得，爰不
    予宣告沒收。　　
據上論斷，應依刑事訴訟法第299條第1項前段，毒品危害防制條
例第4條第3項（修正前）、第19條第1項，懲治走私條例第2條第
1項，刑法第2條第1項前段、第11條、第28條、第30條第1項前段
、第2項、第55條、第38條第1項、第4項，判決如主文。
本案經檢察官黃信勇提起公訴，檢察官吳坤城到庭執行職務。
中　　華　　民　　國　 110　　年　　3　　月　 　9 　　日
                  刑事第六庭  審判長法  官  黃琴媛
                                    法  官  孫淑玉
                                    法  官  吳彥慧
以上正本證明與原本無異。
如不服本判決應於收受本判決後20日內向本院提出上訴書狀，並
應敘述具體理由。其未敘述上訴理由者，應於上訴期間屆滿後20
日內向本院補提理由書狀（均須按他造當事人之人數附繕本）「
切勿逕送上級法院」。 
　　　　　　　　　　　　　　　　　  書記官  張儷瓊
中　　華　　民　　國　　110 　年　　3 　　月　　11　　日
附錄本案論罪科刑法條：
毒品危害防制條例第4條第3項（修正前）
製造、運輸、販賣第三級毒品者，處7年以上有期徒刑，得併科
新臺幣7百萬元以下罰金。

懲治走私條例第2條
私運管制物品進口、出口者，處7年以下有期徒刑，得併科新臺
幣3百萬元以下罰金。
前項之未遂犯罰之。
第1項之管制物品，由行政院依下列各款規定公告其管制品項及
管制方式：
一、為防止犯罪必要，禁止易供或常供犯罪使用之特定器物進口
    、出口。
二、為維護金融秩序或交易安全必要，禁止偽造、變造之各種貨
    幣及有價證券進口、出口。
三、為維護國民健康必要，禁止、限制特定物品或來自特定地區
    之物品進口。
四、為維護國內農業產業發展必要，禁止、限制來自特定地區或
    一定數額以上之動植物及其產製品進口。
五、為遵守條約協定、履行國際義務必要，禁止、限制一定物品
    之進口、出口。

備註表：卷宗代號對照表
編號 卷宗名稱 代號 1 法務部調查局臺南市調查處南市機緝字第10966542720號調查卷宗 警一卷 2 內政部警政署保安警察第三總隊第二大隊第000000000號刑案偵查卷宗 警二卷 3 臺灣臺南地方檢察署109年度他字第2799號偵查卷宗 偵一卷 4 臺灣臺南地方檢察署109年度偵字第10038號偵查卷宗 偵二卷 5 臺灣臺南地方檢察署109年度偵字第14811號偵查卷宗 偵三卷 6 臺灣臺南地方檢察署109年度偵字第15285號偵查卷宗 偵四卷 7 臺灣臺南地方法院109年度偵聲字第120號刑事卷宗 偵聲卷 8 臺灣臺南地方法院109年度聲羈字第139號刑事卷宗 聲羈卷 9 臺灣臺南地方法院109年度訴字第1206號刑事卷宗 本院卷一、二